臺灣臺北地方法院民事裁定　　　　　 99年度事聲字第10183號
異　議　人
即　債務人　拓遠股份有限公司
法定代理人　蔡純貞
上列異議人與債權人第一商業銀行股份有限公司間拍賣抵押物強
制執行事件，異議人對於中華民國99年11月17日本院民事執行處
司法事務官所為96年度執字第31290號裁定提出異議，本院裁定
如下：
    主  文
異議駁回。
    理  由
一、按強制執行事件，由法官或司法事務官命書記官督同執達員
    辦理之；本法所規定由法官辦理之事項，除拘提、管收外，
    均得由司法事務官辦理之；強制執行法第3 條及法院組織法
    第17條之2第1項第2 款分別定有明文。次按司法事務官處理
    事件所為之處分，與法院所為者有同一之效力；當事人對於
    司法事務官處理事件所為之終局處分，得於處分送達後十日
    之不變期間內，以書狀向司法事務官提出異議；司法事務官
    認前項異議有理由時，應另為適當之處分；認異議為無理由
    者，應送請法院裁定之；法院認第一項之異議為有理由時，
    應為適當之裁定；認異議為無理由者，應以裁定駁回之；民
    事訴訟法第240之3條及第240之4條並有明文，此為強制執行
    法第30條之1所準用。是異議人如對於本院民事執行處司法
    事務官所為駁回裁定不服，依前開規定，自應以提出異議方
    式救濟。另民事訴訟法第495條揭示，依本編規定，應為抗
    告而誤為異議者，視為已提起抗告；應提出異議而誤為抗告
    者，視為已提出異議。故異議人對本院民事執行處司法事務
    官所為駁回強制執行聲請之裁定表明不服，雖書為「抗告」
    ，揆諸上開規定，仍應視為提出異議，本院民事執行處司法
    事務官認其異議無理由而送請本院裁定，核與上開規定相符
    ，合先敘明。
二、異議意旨略以：本件不符金融機構合併法之規定，應不得委
    外拍賣；又減價拍賣為執行法院之職權，金服公司不具備此
    權限；況強制執行法上之拍賣仍屬買賣之契約行為，要約與
    承諾均需明確，本件拍賣公告以不確定內容為要約，契約難
    認合法成立；再者，本件竟以第一高價、第二高價、第三高
    價之投標人未攜帶身份證件為由，逕以第四高價得標，有違
    強制執行法之規定，拍定行為應屬無效，爰聲明異議等語。
三、按當事人或利害關係人，對於執行法院強制執行之命令，或
    對於執行法官、書記官、執達員實施強制執行之方法，強制
    執行時應遵守之程序，或其他侵害利益之情事，得於強制執
    行程序終結前，為聲請或聲明異議，強制執行法第12條第1
    項前段定有明文。又撤銷或更正強制執行之處分或程序，惟
    在強制執行程序終結前始得為之，故聲明異議雖在強制執行
    程序終結前，而執行法院或抗告法院為裁判時強制執行程序
    已終結者，縱為撤銷或更正原處分或程序之裁定，亦屬無從
    執行，執行法院或抗告法院自可以此為理由，予以駁回（司
    法院院字第2776號解釋參照）。又特定標的物之執行程序有
    聲請或聲明異議，係以該標的物之拍賣程序終結，其執行程
    序即告終結，在不動產情形，即以買受人領得執行法院發給
    之權利移轉證書時，拍賣程序即終結，執行程序縱有瑕疵，
    當事人或利害關係人均不得再聲請或聲明異議，執行法院亦
    無權撤銷已終結之執行程序。
四、經查：抵押權人第一商業銀行股份有限公司（下稱第一銀行
    ）執本院95年度拍字第41號、95年度抗字第283號民事裁定
    暨確定證明書、抵押權設定契約書、他項權利證明書、借據
    、土地建物電子謄本等，聲請就債務人拓遠股份有限公司所
    有台北市○○區○○段一小段782、782-1、783、782-2地號
    之土地及其上2491、4794、2372建號之建物（下稱系爭不動
    產）為強制執行。第一銀行嗣於98年9月15日具狀聲請願負
    擔代辦費用委託臺灣金融資產服務股份有限公司（下稱臺灣
    金融資產公司）辦理拍賣事宜，經執行法院審核與金融機構
    合併法、臺灣臺北地方法院委託臺灣金融資產服務股份有限
    公司辦理不動產拍賣變賣業務作業要點規定相符，隨於98年
    12月16日檢送本院96年度執戊字第31290號執行卷宗委託臺
    灣金融資產公司進行拍賣。台灣金融資產服務股份有限公司
    乃於99年10月13日以98年度北金拍字第9號案號進行第一次
    拍賣無人應買，嗣於同年11月17日進行第二次拍賣程序，拍
    定由應買人吳江水、杜珮如、劉玨宜買受。異議人雖於99年
    12月6日具狀聲明異議，惟執行法院已於99年12月2日核發權
    利移轉證明書予買受人，買受人亦於99年12月8日收受，有
    拍賣公告、拍賣不動產筆錄、不動產權利移轉證明書、抗告
    人聲明異議狀、送達證書附於本院96年度執戊字第31290 號
    囑託台灣金融資產服務股份有限公司98年度北金拍字第9號
    案卷可稽，揆諸首揭說明，系爭拍賣標的物之強制執行程序
    既已終結，異議人聲明拍賣程序不合法云云，已屬無從回復
    。是原裁定駁回其異議，理由雖有不同，結論並無二致。異
    議意旨指摘原裁定不當，求予廢棄，非有理由。
五、據上論結：本件異議為無理由，依強制執行法第30條之1、
    民事訴訟法第240條之4第3項後段，裁定如主文。
中    華    民    國   100    年    1     月    24    日
                  民事第一庭    法  官  莊訓城
以上正本係照原本作成
如不服本裁定應於送達後10日內向本院提出抗告狀，並繳納抗告
費新臺幣1,000元
中    華    民    國   100    年    1     月    24    日
                                書記官  陳俐妙